pl: Typ otworu: Podwójne D; Sześciokątne; Z wpustem; Gładkie; Wielowypustowe; Zwężane; Gwintowane; Pozostałe
pt-PT: Tipo de furo: Duplo D; Sextavado; Com chave; Simples; Estriado; Afunilado; Roscado; Outro
sl-SI: Vrsta izvrtine: Dvojni D; Šestoglati; S ključem; Navaden; Zobati; Zožena; Navojna; Druga
hr-HR: Vrsta bušenja: Dvostruki D; Heksagonalni; S utorom; Obični; Ožlijebljeno; Suženog vrha; Navojna; Ostalo
cs: Typ otvoru: Dvojité D; Šestihran; S drážkou; Jednoduché; Drážkované; Kuželové; Závitové; Jiné
en: Bore type: Double D; Hex; Keyed; Plain; Splined; Tapered; Threaded; Other
ro-RO: Tipul alezajului: Dublu D; Hexagonal; Cheie; Simplu; Canelat; Conic; Filetat; Altele
zh-TW: 孔類型: 雙頭; 六角; 嵌入式; 素面; 花鍵式; 錐型; 螺紋式; 其他
sk-SK: Typ otvoru: V tvare dvojitého D; Prírubový inbusový; S perom; Obyčajný; Nástrčný; Zúžené; Závitový; Iné
lt-LT: Skylės tipas: Dvigubos D formos; Šešiabriaunis; Su pleišto grioveliu; Paprastas; Šlicuotas; Smailėjantis; Srieginis; Kita
bg-BG: Тип отвор: Двойно D; Шестостен; С ключ; Обикновено; С шпонка; Конусовиден; С резба; Друго
es: Tipo de orificio: Doble D; Hexagonal; Enchavetado; Natural; Con estrías; Cónico; Roscada; Otros
pt-BR: Tipo de furo: Duplo D; Hexagonal; Chaveado; Simples; Ranhurado; Cônico; Rosqueado; Outro
ru: Тип посадочного отверстия: Двойное D; Шестигранное; Для ключа; Цилиндрическое; Шлицевое; Коническое; Резьбовое; Другое
th: ประเภทรูเจาะ: แบบดับเบิลดี; หกเหลี่ยม; แบบมีลิ่ม; ธรรมดาทั่วไป; แบบมีร่องฟัน; ตัดเฉียง; เกลียว; อื่นๆ
de: Bohrungstyp: Doppel-D; Sechskant; Passfedernut; Schlicht; Verzahnt; Abgeschrägt; Mit Gewinde; Sonstiges
hu: Furat típusa: Dupla D; Hatlapú; Kulcsos; Sima; Hornyolt; Kúpos; Menetes; Egyéb
sv: Borrningstyp: Dubbel D; Hex; Nycklad; Slät; Spårad; Konisk; Gängad; Övrigt
nb: Stangtype: Dobbel D; Sekskant; Nøkkel; Vanlig; Riflet; Avsmalnet; Gjenget; Annet
it: Tipo di alesaggio: Doppia D; Esagonale; A chiave; Semplice; Scanalato; Affusolato; Filettato; Altro
fr: Type d’alésage: Double D; Hexagonal; Clé; Uni; Cannelé; Conique; Fileté; Autre
vi: Loại lỗ khoan: Chữ D kép; Lục giác; Có rãnh then; Trơn; Rãnh; Vót nhọn; Có ren; Khác
tr: Delik tipi: Çift D; Altıgen; Kamalı; Düz; Kamalı; Konik; Dişli; Diğer
ja: ボアタイプ: ダブルD; 六角; キー付き; プレーン; スプライン; テーパード; ねじ込み; その他
da: Boretype: Dobbelt D; Hex; Med nøgle; Almindeligt; Splined; Tapered; Gevind; Andet
el: Τύπος οπής (bore): Διπλό D; Εξαγωνική; Με κλειδί (keyed); Λεία; Με πολύσφηνο; Κωνική; Με σπείρωμα; Άλλο
zh-CN: 孔型: 双 D 型; 六角孔; 键槽型; 圆柱孔; 花键孔; 锥形孔; 螺纹孔; 其他
ko: 보어 유형: 더블 디; 육각; 키; 플레인; 스플라인; 테이퍼드; 스레디드; 기타
fi: Reiän tyyppi: Tupla-D; Kuusiokolo; Uritettu; Sileä; Uritettu; Kartiomainen; Kierteinen; Muu
nl: Boringtype: Dubbel-D; Zeskant; Met spie; Glad; Vertand; Taps toelopend; Schroefdraad; Overig